臺灣臺中地方法院民事簡易判決
110年度豐簡字第691號
原      告  人乘寺大雅精舍

法定代理人  李文達  

訴訟代理人  趙建興律師
被      告  林益燦  
            林以義    （兼林再其之繼承人）

            李添貴  

            林冠廷  
            林昌宏  
            林王彩屏
            林昆俊  

            林育聖  
            林東慶  

            林倩如  
            林益健  
            林益民  
            林隆蟠（即林祚賢之繼承人）

            林綠桑（即林祚賢之繼承人）

            林隆尹（即林祚賢之繼承人）

            陳國平（即林慶遍之繼承人）

            陳清雅（即林慶遍之繼承人）

            陳天一（即林慶遍之繼承人）

            陳天益（即林慶遍之繼承人）


            陳清慧（即林慶遍之繼承人）


            楊廖秀玉（即林慶遍之繼承人）

            廖振通（即林慶遍之繼承人）

            鍾廖秀鳳（即林慶遍之繼承人）

            林耀裕（即林慶遍之繼承人）

            林昆儀（即林慶遍之繼承人）

上  一  人                      
法定代理人  林財旺  
被      告  林育樘（即林慶遍之繼承人）

            廖振輝（即林慶遍之繼承人）

            熊碧宜（即林慶遍之繼承人）




            熊賢昌（即林慶遍之繼承人）

            熊碧珠（即林慶遍之繼承人）

            熊秀梅（即林慶遍之繼承人）


            熊燈輝（即林慶遍之繼承人）

            熊福源（即林慶遍之繼承人）

            彭麗玲（即林慶遍之繼承人）


            熊佳慧（即林慶遍之繼承人）


            熊秋煌（即林慶遍之繼承人）


            熊淑華（即林慶遍之繼承人）

            熊淑琴（即林慶遍之繼承人）

            林素靖（即林慶遍之繼承人）

            熊珍慧（即林慶遍之繼承人）

            熊建發（即林慶遍之繼承人）

            熊科凱（即林慶遍之繼承人）

            張淑琴（即林慶遍之繼承人）

            張振輝（即林慶遍之繼承人）

            林美美（即林慶遍之繼承人）

            林岳輝（即林慶遍之繼承人）

            宋瑞惠（即林慶遍之繼承人）

            宋洸銘（即林慶遍之繼承人）


            蕭英雄（即林慶遍之繼承人）

            蕭惠文（即林慶遍之繼承人）

            林隆昌（即林慶遍之繼承人）

            陳淑華（即林慶遍之繼承人）

            陳淑媛（即林慶遍之繼承人）

            陳少萍（即林慶遍之繼承人）

            林隆興（即林慶遍之繼承人）

            余素蘭（即林慶遍之繼承人）

            林清弦（即林慶遍之繼承人）

            林珮怡（即林慶遍之繼承人）

            林秀英（即林慶遍之繼承人）


            林鍾阿純（即林慶遍之繼承人）

            林淑玲（即林慶遍之繼承人）

            林淑春（即林慶遍之繼承人）

            林淑桃（即林慶遍之繼承人）

            危林阿美（即林慶遍之繼承人）

上  一  人                      
訴訟代理人  危麗芳  
被      告  林隆輝（即林慶遍之繼承人）

            李林却（即林慶遍之繼承人）

            林矖鋗（即林慶遍之繼承人）

            林俊緯（即林慶遍之繼承人）

            林云祺（即林慶遍之繼承人）

            林阿桂（即林慶遍之繼承人）

            林隆華（即林慶遍之繼承人）


            林阿香（即林慶遍之繼承人）


            林阿粉（即林慶遍之繼承人）


            林岡（即林慶遍之繼承人）

            林琪茂（即林慶遍之繼承人）


            林柏寬（原名林原鏜，即林慶遍之繼承人）


            邱惠鈴（即林慶遍之繼承人，兼林芳蘭之承受訴訟



            邱一峯（即林慶遍之繼承人，兼林芳蘭之承受訴訟


            邱阿絹（即林慶遍之繼承人）


            邱淑媛（即林慶遍之繼承人）


            林隆文（即林慶遍之繼承人）

            林隆保（即林慶遍之繼承人）

            林隆弘（即林慶遍之繼承人）

            林伶娜（即林慶遍之繼承人）

            林隆盛（即林慶遍之繼承人）

            林昌樺（即林慶遍之繼承人）

            林苡綸（即林慶遍之繼承人）

            林昌毅（即林慶遍之繼承人）


            林悧悧（即林慶遍之繼承人）

            林隆慶（即林慶遍之繼承人）

            林宮德（即林慶遍之繼承人）

            楊清美（即林慶遍之繼承人）

            楊育錡（即林慶遍之繼承人）


            楊育儒（即林慶遍之繼承人）


            楊育權（即林慶遍之繼承人）


            楊朝勝（即林慶遍之繼承人）


            楊朝平（即林慶遍之繼承人）

            鄭群騰（即林慶遍之繼承人）


            鄭雯文（即林慶遍之繼承人）


            鄭勝二（即林慶遍之繼承人）

            鄭瑞雲（即林慶遍之繼承人）

            江林綉鳳（即林慶遍之繼承人）

            林劉妲（即林慶遍之繼承人）

兼  上一人                      
法定代理人  林隆進（即林慶遍之繼承人）


            林𡶙霆（即林慶遍之繼承人）

            江文麟（即林慶遍之繼承人）

            林義清（即林慶遍之繼承人）

            林伶玉（即林慶遍之繼承人）

            林隆琦（即林慶遍之繼承人）


            林伶端（即林慶遍之繼承人）
                     原


            林伶芬（即林慶遍之繼承人）

            林美麗（即林慶遍之繼承人）


            林伶淑（即林慶遍之繼承人）


            林伶秋（即林慶遍之繼承人）

            林楊瑞梅（即林慶遍之繼承人）

            林隆杰（即林慶遍之繼承人）

            林伶楨（即林慶遍之繼承人）


            林隆照（即林慶遍之繼承人）

            林益充（即林慶遍之繼承人）

            林金玉（即林慶連之繼承人）

            林義郎（即林慶連之繼承人）

            林麗卿（即林慶連之繼承人）

            林阿發（即林慶連之繼承人）

            陳王阿嫌（即林慶連之繼承人）

            陳王阿碧（即林慶連之繼承人）

            王月煌（即林慶連之繼承人）

            王啟源（即林慶連之繼承人）

            王瀞玉（即林慶連之繼承人）

            王姵怡（即林慶連之繼承人）

            魏林繪（即林慶連之繼承人）

            鄭文彬（即林慶連之繼承人）

            鄭仙杏（即林慶連之繼承人）

            鄭昇華（即林慶連之繼承人）

            鄭姿瑀（即林慶連之繼承人）



            林武久（即林慶連之繼承人）

            林蔡春梅（即林慶連之繼承人）


            林建邦（即林慶連之繼承人）
                      原設籍新北市○○區○○路○段00巷00弄00號

            林娟朱（即林慶連之繼承人）

            林晋功（即林慶連之繼承人）


            宋佳霖（即林慶連之繼承人）

            宋孝中（即林慶連之繼承人）

            宋靜宜（即林慶連之繼承人）


            宋靜婷（即林慶連之繼承人）

            林隆煜（即林慶連之繼承人）


            林香（即林慶連之繼承人）

            林金足（即林慶連之繼承人）

            林張淑津（即林慶連之繼承人）


            林張淑蓮（即林慶連之繼承人）

            黃麗雯（即林慶連之繼承人）


            黃偉成（即林慶連之繼承人）

            黃偉銘（即林慶連之繼承人）

            張淑女（即林慶連之繼承人）

            張淑媚（即林慶連之繼承人）

            黃美玉（即林慶連之繼承人）

            劉重迪（即林慶連之繼承人）

            劉重林（即林慶連之繼承人）

            劉重協（即林慶連之繼承人）

            陳錫雄（即林慶連之繼承人）


            陳旻傑（即林慶連之繼承人）


            陳文政（即林慶連之繼承人）

            陳美娟（即林慶連之繼承人）

            陳立明（即林慶連之繼承人）

            陳立宗（即林慶連之繼承人）



            劉愃坱（即林慶連之繼承人）

            劉素娥（即林慶連之繼承人）

            李淑芬（即林慶連之繼承人）


            李俊億（即林慶連之繼承人）

            李文政（即林慶連之繼承人）

            徐李阿却（即林慶連之繼承人）

            李錦鑾（即林慶連之繼承人）

上  一  人                      
訴訟代理人  吳明達  
被      告  李文賢（即林慶連之繼承人）

            姚張香（即林慶連之繼承人）

            楊張惠玉（即林慶連之繼承人）

            張志成（即林慶連之繼承人）


            張志文（即林慶連之繼承人）


            張志明（即林慶連之繼承人）


            張春草（即林慶連之繼承人）

            張森林（即林慶連之繼承人）

            張森泉（即林慶連之繼承人）

            李張惠珠（即林慶連之繼承人）

            張春美（即林慶連之繼承人）

            張止（即林慶連之繼承人）

            李佳迪（即林慶連之繼承人）

            李佳龍（即林慶連之繼承人）

            李佳虹（即林慶連之繼承人）

            李文貴（即林慶連之繼承人）

            李月雲（即林慶連之繼承人）

            李枝（即林慶連之繼承人）

            劉育書（即林慶連之繼承人）

            劉智倫（即林慶連之繼承人）


            劉佳鑫（即林慶連之繼承人）

            李明霞（即林慶連之繼承人）

            李月員（即林慶連之繼承人）

            雲美惠（即林慶連之繼承人）

            雲美鈴（即林慶連之繼承人）

            李美華（即林慶連之繼承人）

            李美玉（即林慶連之繼承人）

            李美琴（即林慶連之繼承人）

            李為霖（即林慶連之繼承人）

            李其諺（原名李聰輝，即林慶連之繼承人）

            張李玉圓（即林慶連之繼承人）

            張李免（即林慶連之繼承人）

            陳李玉英（即林慶連之繼承人）

上  一  人                    
訴訟代理人  陳聰明  
被      告  王瑞月（即林慶連之繼承人）

            王麗容（即林慶連之繼承人）

            王金星（即林慶連之繼承人）

            王麗娥（即林慶連之繼承人）


            陳明麗（即林慶連之繼承人）

            陳長安（即林慶連之繼承人）

            陳明蓮（即林慶連之繼承人）

            陳采億（即林慶連之繼承人）

            陳峰明（即林慶連之繼承人）

            王秀英（即林慶連之繼承人）

            廖庭毅（即林慶連之繼承人）

            廖俊淵（即林慶連之繼承人）

            廖麗梅（即林慶連之繼承人）

            廖婉媜（即林慶連之繼承人）


            廖彥翔（即林慶連之繼承人）

            廖英嬌（即林慶連之繼承人）

            廖文義（即林慶連之繼承人）

            廖順平（即林慶連之繼承人）

            林淑玲（即林慶連之繼承人）

            林寰宣（原名林釗宇，即林慶連之繼承人）

            林雨蓁（即林慶連之繼承人）

            林資慧（即林慶連之繼承人）

            林照梓（即林慶連之繼承人）

            林陳淑足（即林慶連之繼承人）

兼  上一人
法定代理人  林穗君（即林慶連之繼承人）

被      告  林庚立（即林慶連之繼承人）

            林康司（即林慶連之繼承人）

            廖素霞（即林慶連之繼承人）

            林宜慧（即林慶連之繼承人）

            林佳樺（即林慶連之繼承人）

            黃朝棟（即林煥兼林再其之繼承人）

            何黃燕海（即林煥兼林再其之繼承人）

            何宏文（即林煥兼林再其之繼承人）

            何春怡（即林煥兼林再其之繼承人）

            江黃秀治（即林煥兼林再其之繼承人）

            黃朝癸（即林煥兼林再其之繼承人）

            黃秀連（即林煥兼林再其之繼承人）


            林淑惠（即林煥兼林再其之繼承人）



            林妮品（即林煥兼林再其之繼承人）

            林韋廷（即林煥兼林再其之繼承人）

            林美秀（即林煥兼林再其之繼承人）

            林孝榮（即林煥兼林再其之繼承人）



上  一  人
訴訟代理人  楊忠隆  
被      告  林淑琴（即林煥兼林再其之繼承人）

            林素玲（即林煥兼林再其之繼承人）

            林森茂（即林煥兼林再其之繼承人）

            林建志（即林煥兼林再其之繼承人）

            林振聲（即林煥兼林再其之繼承人）

            林碧連（即林煥兼林再其之繼承人）

            林簡永雪（即林煥兼林再其之繼承人）

            簡曜鴻（即林煥兼林再其之繼承人）

            簡耀銘（即林煥兼林再其之繼承人）


            邱簡瓊珠（即林煥兼林再其之繼承人）

            陳秀卿（即林煥兼林再其之繼承人）

            陳姸圩（即林煥兼林再其之繼承人）

            陳妍文（即林煥兼林再其之繼承人）


            陳奇諒（即林煥兼林再其之繼承人）

            陳翰陞（即林煥兼林再其之繼承人）

            陳品諺（即林煥兼林再其之繼承人）

            陳季如（即林煥兼林再其之繼承人）


            林燕徽（即林再其之繼承人）


            黃淑琴（即林再其之繼承人）


            張皓翔（即林再其之繼承人）

            張舒茵（即林再其之繼承人）

兼
上二人共同
法定代理人  張盈彬（即林再其之繼承人）

被      告  黃玲雪（即林再其之繼承人）

            黃彬豪（即林再其之繼承人）

            黃玲穗（即林再其之繼承人）

            黃筠捷（即林再其之繼承人）

            黃玲芬（即林再其之繼承人）

            王文敬（即林再其之繼承人）

            王仁山（即林再其之繼承人）

            王金蓉（即林再其之繼承人）


            賴茗芬（即林再其之繼承人）

            賴志忠（即林再其之繼承人）

            賴茗芳（即林再其之繼承人）

            黃琨宏（即林再其之繼承人）


兼  上一人
法定代理人  黃玫芳（即林再其之繼承人）


被      告  黃聰賢（即林再其之繼承人）

            黃鎮（即林再其之繼承人）

            黃玉茹（即林再其之繼承人）

            游黃貴美（即林再其之繼承人）

            任素美（即林再其之繼承人）

            黃祥駿（即林再其之繼承人）

            黃宣玹（即林再其之繼承人）

            黃茗琪（即林再其之繼承人）


            廖士興（即林子涵之繼承人）

            廖欣怡（即林子涵之繼承人）


            廖家鴻（即林子涵之繼承人）

兼  上三人                    
訴訟代理人  廖新熙（即林子涵之繼承人）
                      住臺中市○○區○○路○段000號                    
被      告  財政部國有財產署中區分署
                      （即林慶連之繼承人林宏謀之遺產管理人）         

上  一  人            
法定代理人  趙子賢  
訴訟代理人  黃俊哲  
被      告  林益茂（即林慶遍之繼承人）


            林雪花（即林慶遍之繼承人）

            林素幸（即林慶遍之繼承人）


            張集哲（即林慶遍之繼承人）

            賴淑君（即林慶遍之繼承人）

            賴淑琦（即林慶遍之繼承人）

            賴淑德（即林慶遍之繼承人）

            賴淑津（即林慶遍之繼承人）


            賴淑淨（即林慶遍之繼承人）


            黃燕（即林慶遍之繼承人）

            張富閔（即林慶遍之繼承人）

            林淑玲（即林慶遍之繼承人）

            張琬郁（即林慶遍之繼承人）

            張元豪（即林慶遍之繼承人）


            楊鈺瑧（即林慶遍之繼承人）

            張育欣（即林慶遍之繼承人）

            張宇姈（即林慶遍之繼承人）

            張徐玉枝（即林慶遍之繼承人）

            張富惠（即林慶遍之繼承人）

            張智惠（即林慶遍之繼承人）


            張集翔（即林慶遍之繼承人）




            林彩慧（即林慶遍之繼承人）


            張靖宜（即林慶遍之繼承人）


            張集州（即林慶遍之繼承人）


            張集原（即林慶遍之繼承人）

            賴貞諭（即林慶連之繼承人）


            黃哲祥（即林慶連之繼承人）
                      籍設臺中市○○區市○○○路000號（臺中市西屯區戶政事務所）

            黃詩雯（即林慶連之繼承人）

            黃川容（即林慶連之繼承人）


            黃淑美（即林慶連之繼承人）

            林戴阿雪（即林慶連之繼承人）

            林隆森（即林慶連之繼承人）

            林久芳（即林慶連之繼承人）

            林隆成（即林慶連之繼承人）

            劉川臺（即林慶連之繼承人）
                      籍設臺中市○○區○○路○段000號（臺中市大雅區戶政事務所）

            劉川中（即林慶連之繼承人）

            劉健康（即林慶連之繼承人）

            張富田（即林慶連之繼承人）

            張秀瓊（即林慶連之繼承人）

            張育瑋（即林慶連之繼承人）

            張妙瓊（即林慶連之繼承人）

            張鈺涓（即林慶連之繼承人）

            張台瓊（即林慶連之繼承人）

            張雍彬（即林慶連之繼承人）

            林忠雄（即林慶連之繼承人）

            林明德（即林慶連之繼承人）

            林靜宜（即林慶連之繼承人）

            林坤達（即林慶連之繼承人）

            林上傑（即林慶連之繼承人）

            林建仁（即林慶連之繼承人）

            林益文（即林慶連之繼承人）

            邱振輝（即林再其之繼承人）

            邱美美（即林再其之繼承人）

            邱雨鍾（即林再其之繼承人）

            邱晶晶（即林再其之繼承人）

            邱瑛瑛（即林再其之繼承人）


            邱雨寬（即林再其之繼承人）

            林春蕙（即林再其之繼承人）


            林芳蕙（即林再其之繼承人）



            林以禮（即林再其之繼承人）



            林潘秀菊（即林慶遍之繼承人）

            林忠正（即林慶遍之繼承人）

            林婉庭（即林慶遍之繼承人）


            林文昌（即林慶遍之繼承人）


            林志強（即林慶遍之繼承人）


            林千龍（即林慶遍之繼承人）

            王玉枝（即林慶遍之繼承人）


            王玉香（即林慶遍之繼承人）


            王丹佑（即林慶遍之繼承人）

            王東源（即林慶遍之繼承人）

            王承遠（即林慶遍之繼承人）

            王龍騰（即林慶遍之繼承人）

            王玉靜（即林慶遍之繼承人）

            王玉華（即林慶遍之繼承人）


            林學信（即林慶遍之繼承人）

            林黃素椿（即林慶遍之繼承人）

            林宜靜（即林慶遍之繼承人）

            林宣慧（即林慶遍之繼承人）

            林千賀（即林慶遍之繼承人）

            林俊雄（即林慶遍之繼承人）

            林學賢（即林慶遍之繼承人）

            魏賢治（即林慶遍之繼承人）


            魏賢祥（即林慶遍之繼承人）

            林玉美（即林慶遍之繼承人）

            魏銘峰（即林慶遍之繼承人）

            魏翠蓉（即林慶遍之繼承人）

            魏銘威（即林慶遍之繼承人）

            魏富美（即林慶遍之繼承人）

            魏賢信（即林慶遍之繼承人）

            魏珠美（即林慶遍之繼承人）


            魏珍美（即林慶遍之繼承人）
                      原設籍臺北市○○區○○路○段000巷0弄0 號

            林貴雲（即林慶遍之繼承人）

            魏志帆（即林慶遍之繼承人）


            魏筱帆（即林慶遍之繼承人）

            魏賢明（即林慶遍之繼承人）

            魏秀美（即林慶遍之繼承人）

            魏賢榮（即林慶遍之繼承人）

            魏珠美（即林慶遍之繼承人）

            魏賢裕（即林慶遍之繼承人）

            俞林雪美（即林慶遍之繼承人）

            林雪娥（即林慶遍之繼承人）

            賴美玉（即林慶遍之繼承人）

            林敬閔（即林慶遍之繼承人）

            洪炎輝（即林慶遍之繼承人）

            林妙華（即林慶遍之繼承人）

            洪定君（即林慶遍之繼承人）


            魏幼美（即林慶遍之繼承人）

            魏賢仁（即林慶遍之繼承人）

            魏如美（即林慶遍之繼承人）

            魏賢卿（即林慶遍之繼承人）

            洪羽蕾（即林慶遍之繼承人）

            李汪秋月（即林慶連之繼承人）

            王來滿（即林慶連之繼承人）

            雲信翔（即林慶連之繼承人）

            雲維貞（即林慶連之繼承人）


            雲怡真（即林慶連之繼承人）

            劉品瞳（即林慶連之繼承人）

            劉品妤（即林慶連之繼承人）

兼 上二人                      
法定代理人  NGUYEN THI MY LE（中文名：阮氏美麗，越南籍）



被      告  林芬蕙（即林再其之繼承人）



            魏國勛（即林慶遍之繼承人）

            魏國宗（即林慶遍之繼承人）

            魏欣儀（即林慶遍之繼承人）

            魏婉菁（即林慶遍之繼承人）

            李林雪鳳（即林慶遍之繼承人）

            洪俊豪（即林慶遍之繼承人）

            楊壬安（即林慶遍之繼承人林詠雪之承受訴訟人）

            楊炳照（即林慶遍之繼承人林詠雪之承受訴訟人）

上列當事人間分割共有物事件，本院於民國111年11月8日言詞辯
論終結，判決如下：
    主    文
一、如附表編號1「現共有人」欄所示之被告，應就被繼承人林
    慶遍所遺坐落臺中市○○區○○段000000000地號土地之應有部
    分216 分之3，辦理繼承登記。
二、如附表編號2「現共有人」欄所示之被告，除其中被告NGUYE
    N THI MY LE外，其餘被告應就被繼承人林慶連所遺坐落臺
    中市○○區○○段000000000地號土地之應有部分216 分之3，辦
    理繼承登記。
三、如附表編號3「現共有人」欄所示之被告，應就被繼承人林
    煥所遺坐落臺中市○○區○○段000000000地號土地之應有部分2
    16 分之4，辦理繼承登記。
四、如附表編號4「現共有人」欄所示之被告，應就被繼承人林
    再其所遺坐落臺中市○○區○○段000000000地號土地之應有部
    分216 分之4，辦理繼承登記。
五、如附表編號5「現共有人」欄所示之被告，應就被繼承人林
    祚賢所遺坐落臺中市○○區○○段000000000地號土地之應有部
    分864 分之3，辦理繼承登記。
六、兩造共有坐落臺中市○○區○○段000000000地號土地應予變價
    分割，所得價金由兩造按如附表一「應有部分」欄所示比例
    分配之。  
七、訴訟費用由兩造分別按附表「應有部分」欄所示之應有部分
    比例負擔（公同共有者，訴訟費用連帶負擔）。
    事實及理由
甲、程序部分：
壹、按原告於判決確定前，得撤回訴之全部或一部。但被告已為
    本案之言詞辯論者，應得其同意。民事訴訟法第262條第1項
    定有明文。次按訴狀送達後，原告不得將原訴變更或追加他
    訴，但訴訟標的對於數人必須合一確定時，追加其原非當事
    人之人為當事人者，不在此限，民事訴訟法第255條第1項第
    5款亦有明文。再按共有物之分割，於共有人全體有法律上
    之利害關係，須共有人全體始得為之，故請求分割共有物之
    訴，屬於民事訴訟法第56條第1項所稱訴訟標的，對於共同
    訴訟之各人必須合一確定。而查：
一、原告起訴時誤將已死亡之原共有人林慶遍列為被告，嗣經追
    加其繼承人陳國平等人（如附表編號1「現共有人」欄所示
    ）為被告（見本院卷一第463頁至第485頁、卷二第86頁至第
    87頁、第335頁至第336頁、第421頁至第422頁、第455頁至
    第456頁），並有原告提出之繼承系統表、戶籍謄本及本院
    函詢戶政機關之戶籍謄本在卷可考（見本院卷一第169頁至
    第178頁、第345頁、第407頁至第415頁、戶籍一卷第13頁至
    第20頁、第61頁至第70頁、第113頁至第140頁、戶籍二卷第
    13頁至第241頁、第517頁至第565頁），復經原告具狀撤回
    對林慶遍之起訴(見本院卷二第335頁)，應予准許。至於被
    告賴美玉雖稱被告林雪美（即俞林雪美）、林雪娥、林雪鳳
    （即李林雪鳳）應已拋棄繼承其等就被告繼承人林淵深之繼
    承權等語（見本院卷二第573頁），然被告俞林雪美、林雪
    娥、李林雪鳳就系爭土地之繼承關係，係源自於其等母親林
    魏純（即被繼承人林慶遍之長女魏林哖之三女），並非其等
    父親林淵深；又經查上開被告亦無拋棄繼承之紀錄，有家事
    事件（全部）公告查詢結果在卷可考（見本院卷二第613頁
    至第619頁），併此敘明。　　　
二、原告起訴時誤將已死亡之原共有人林慶連列為被告，嗣具狀
    追加其繼承人林金玉等人（如附表編號2「現共有人」欄所
    示）為被告（見本院卷一第463頁至第485頁、卷二第87頁至
    第89頁、第336頁至第337頁、第456頁至第457頁），並有原
    告提出之繼承系統表、戶籍謄本及本院函詢之戶政機關戶籍
    謄本在卷可考（見本院卷一第153頁至第168頁、第347頁、
    第425頁至第433頁、戶籍一第23頁至第58頁、第73頁至第11
    0頁、第479頁至第643頁、戶籍二卷第243至513頁、本院卷
    二第149頁至第154頁），復經具狀撤回對林慶連之起訴(見
    本院卷二第335頁)，應予准許。再查：
  ㈠原告原追加之林慶連繼承人即李育俊、李坤益、林峻賢，經查於起訴前均已死亡，經原告撤回對其等之起訴（見本院卷二第89頁、第574頁）。
  ㈡林慶連之繼承人林宏謀，經查於起訴前已死亡，其法定繼承人為林淑玲、林資慧，有原告提出之林慶連繼承系統表、除戶戶籍謄本在卷可考（見本院卷一第641頁至第654頁），然其等均已拋棄繼承，有本院索引卡資料查詢存卷可參（見本院卷一第609頁、卷二第117頁），是林宏謀已無繼承人，並經原告具狀撤回對林宏謀之起訴（見本院卷二第89頁）。而查本院業以103年度司繼字第2215號民事裁定選任財政部國有財產署為林宏謀之遺產管理人，有本院索引卡資料查詢、前開民事裁定在卷可考（見本院卷二第119頁、第499頁至第500頁），經原告具狀追加財政部國有財產署為被告（見本院卷二第422頁），應予准許。
  ㈢至於被告張集翔稱被告林淑玲、張琬郁、張元豪應已拋棄繼
    承；被告林明德稱不確定是否自己是否已拋棄繼承等語（見
    本院卷二第573頁）。然經查上開當事人均無拋棄繼承之紀
    錄，有家事事件（全部）公告查詢結果在卷可考（見本院卷
    二第601頁至第611頁），附此敘明。
三、原告起訴時誤將已死亡之原共有人林煥列為被告，嗣追加其
    繼承人黃朝棟等人（如附表編號3「現共有人」欄所示）為
    被告（見本院卷一第463頁至第485頁），有原告提出之繼承
    系統表、戶籍謄本及本院函詢之戶政機關戶籍謄本在卷可稽
    （本院卷一第181頁至第294頁、第437頁至第439頁、戶籍一
    卷第141頁至第476頁、戶籍卷二第569頁至第767頁），復經
    原告具狀撤回對林煥之起訴(見本院卷二第335頁)，核無不
    合，應予准許。
四、原告起訴時誤將已死亡之原共有人林再其列為被告，嗣追加
    其繼承人林燕徽等人（如附表編號4「現共有人」欄所示）
    為被告（見本院卷一第463頁至第485頁、卷二第89頁至第90
    頁、第335頁、第457頁），有原告提出之繼承系統表、戶籍
    謄本及本院函詢之戶政機關戶籍謄本在卷可稽（本院卷一第
    295頁至第321頁、第343頁、第443頁至第445頁），復經原
    告具狀撤回對林再其之起訴(見本院卷二第335頁)，核無不
    合，應予准許。
五、原告起訴時誤將已死亡之原共有人林祚賢列為被告，嗣具狀
    追加其繼承人林隆蟠、林綠桑、林隆尹、林怡如、林家政、
    林承正為被告（見本院卷一第43頁至第46頁、第463頁至第4
    85頁），並提出林祚賢之繼承系統表、戶籍謄本在卷可考（
    本院卷一第105頁、第57頁至第79頁）。繼因查知其中被告
    林怡如、林家正、林承正均已拋棄繼承，有臺灣南投法院家
    事法庭通知2份在卷可考（見本院卷一第615頁、第617頁至
    第618頁），經原告具狀撤回對被告林怡如、林家正、林承
    正及林祚賢之告訴（見本院卷二第86頁、第335頁），核無
    不合，應予准許。　　
貳、按當事人死亡者，訴訟程序在有繼承人、遺產管理人或其他
    依法令應續行訴訟之人承受其訴訟以前當然停止。第168 條
    至第172 條及前條所定之承受訴訟人，於得為承受時，應即
    為承受之聲明。他造當事人，亦得聲明承受訴訟。聲明承受
    訴訟，應提出書狀於受訴法院，由法院送達於他造。民事訴
    訟法第168 條、第175 條、第176 條分別定有明文。經查：
一、原告提起本件訴訟後，被告林子涵於訴訟繫屬中之民國110 
    年12月13日死亡，有林子涵之個人基本資料查詢結果附卷可
    參（見本院卷一第389頁），其繼承人為廖新熙、廖士興、
    廖欣怡、廖家鴻，有原告提出之林子涵戶籍謄本（除戶部分
    ）、戶籍謄本（現戶全部）、繼承系統表在卷可考（見本院
    卷一第559頁至第568頁），經原告具狀聲請其等承受訴訟（
    本院卷二第90頁），合於上開規定，應予准許。
二、原告提起本件訴訟後，原登記共有人林慶遍之繼承人林芳蘭
    於訴訟繫屬中之111年1月21日死亡，有林芳蘭之個人基本資
    料查詢結果附卷可參（見本院卷一第499頁），其繼承人為
    邱一峯、邱惠鈴（均本即為共有人林慶遍之繼承人），有原
    告提出之林芳蘭戶籍謄本（除戶部分）、戶籍謄本（現戶全
    部）、繼承系統表在卷可考（見本院卷一第569頁至第579頁
    ），經原告具狀聲請其等承受訴訟（本院卷二第87頁），合
    於上開規定，應予准許。
三、原告提起本件訴訟後，原登記共有人林慶連之繼承人劉川原
    於訴訟繫屬中之111年9月25日死亡，其繼承人為NGUYEN THI
     MY LE（越南籍，中文名阮氏美麗，下稱阮氏美麗）、劉品
    瞳、劉品妤，有原告提出之劉川原戶籍謄本（除戶部分）、
    繼承人戶籍謄本、繼承系統表在卷可考（見本院卷二第373
    頁至第377頁），經原告具狀聲請其等承受訴訟（本院卷二
    第336頁），合於上開規定，應予准許。
四、原告提起本件訴訟後，原登記共有人林慶遍之繼承人林詠雪
    於訴訟繫屬中之111年10月29日死亡，其繼承人為楊壬安、
    楊炳照，有原告林詠雪戶籍謄本、繼承人戶籍謄本在卷可考
    （見本院戶籍卷四卷末），經原告聲請其等承受訴訟（本院
    卷二第574頁），合於上開規定，應予准許。
參、按訴狀送達後，原告不得將原訴變更或追加他訴，但請求之基礎事實同一者，不在此限，民事訴訟法第255條第1項第2款定有明文。又按不變更訴訟標的，而補充或更正事實上或法律上之陳述者，非為訴之變更或追加，民事訴訟法第256條定有明文。經查，原告於訴訟繫屬中，因查知登記共有人中林慶遍、林慶連、林煥、林再其、林祚賢、林子涵已死亡，爰具狀追加請求前開登記共有人之繼承人就繼承之系爭土地應有部分為繼承登記（見本院卷二第79頁至第83頁），核與其原起訴之基礎事實同一，揆諸上開說明，均應予准許。嗣因林子涵之繼承人業已於111年6月6日辦理繼承登記完畢，有土地登記第一類謄本在卷可參，經原告就此部分撤回訴之聲明（見本院卷二第574頁、第597頁至第598頁）。另原告訴之聲明雖迭經變更，然僅屬分割方法之變更，而分割共有物之訴，法院原不受兩造分割方案聲明之拘束，是前揭原告之聲明縱有更易，訴訟標的仍為共有物之分割，應認均屬補充或更正法律上之陳述，併此敘明。
肆、被告除林昆儀、李文賢、李文貴、李月雲、李其諺、陳李玉
    英、林淑惠、廖士興、廖家鴻、廖欣怡、廖新熙、財政部國
    有財產署中區分署、張集翔、賴貞諭、林明德、林益文、賴
    美玉、張育瑋、林敬閔、魏賢卿外，其餘經合法通知，無正
    當理由均未於最後1次言詞辯論期日到場，核無民事訴訟法
    第386條各款所列情形，爰依原告之聲請，由其一造辯論而
    為判決。
乙、實體部分：　　 
壹、原告起訴主張：坐落臺中市○○區○○段000000000地號土地（
    下稱系爭土地）為兩造所共有，應有部分如附表一所示。其
    中登記共有人林慶遍、林慶連、林煥、林再其、林祚賢已死
    亡，惟其等之繼承人並未依法辦理繼承登記，爰請求命其等
    之繼承人辦理繼承登記後，與其餘共有人分割系爭土地。又
    系爭土地使用分區為山坡地保育區，為丙種建築用地，無法
    令限制不得分割之規定，復未訂立不分割契約，然共有人就
    系爭土地無法達成協議分割，爰依民法第823 條第1 項規定
    ，請求裁判分割。本件因到庭之被告均表明不願意維持共有
    ，故採原物分割並不妥適，應以變價分割方式為之。並聲明
    ：如主文第一至六項所示。　 
貳、被告答辯則以： 
一、被告廖振通、熊福源、熊淑琴、危林阿美、李錦鑾、李文賢
    、李明霞、李美華、王瑞月、王麗容、王金星、廖麗梅、任
    素美、黃宣玹、黃茗琪：希望變價分割，不願意再維持共有
    。
二、被告林孝榮：沒有意見。
三、被告財政部國有財產署中區分署：林慶連就系爭土地持分比
    例為216分之3，換算面積約僅2.29平方公尺，林宏謀因繼承
    取得之土地持分面積甚為微小。又系爭土地共有人眾多，如
    採原物分割方式實為困難，應採整筆變價分割方式，將所得
    價金依共有人應有部分比例分配各共有人，較為有利。
四、被告林益健：對於變價分割沒有意見。
五、被告林昆儀、李文貴、李月雲、李其諺、陳李玉英、林淑惠
    、廖士興、廖家鴻、廖欣怡、廖新熙、張集翔、賴貞諭、林
    明德、林益文：同意變價分割。
六、被告賴美玉、張育瑋、林敬閔、魏賢卿：應先查明本件當事
    人是否均確為繼承人，又原告可能是侵占系爭土地，現在才
    會起訴請求分割系爭土地。
七、除上開所列被告外，其餘被告均未於言詞辯論期日到場，亦
    未提出書狀作何聲明或陳述。 　　
參、本院之判斷：
一、按分割共有物，性質上為處分行為，依民法第759條規定，
    共有不動產之共有人中有人死亡時，於其繼承人未為繼承登
    記以前，固不得分割共有物。惟於分割共有物訴訟中，請求
    繼承人辦理繼承登記，並合併對渠等及其餘共有人為分割共
    有物之請求，不但符合訴訟經濟原則，與民法第759條及強
    制執行法第130條規定之旨趣無違（最高法院69年臺上字第1
    012號判例意旨參照）。經查：
　㈠系爭土地之原共有人林慶遍、林慶連、林煥、林再其、林祚
    賢於起訴前已死亡，其繼承人如附表編號1至5「現共有人」
    欄所示，有如前開程序部分「壹」所示，惟其等尚未辦理繼
    承登記，有原告提出之系爭土地登記謄本在卷可憑（見本院
    卷二第339頁至第349頁、第581頁至第591頁）。揆諸上開判
    例意旨，原告請求上開附表登記編號1至5「現共有人」欄所
    示被告，就其等之被繼承人林慶遍、林慶連（不包含被告阮
    氏美麗）、林煥、林再其、林祚賢所遺系爭土地應有部分辦
    理繼承登記，自無不合，應予准許，爰判決如主文第1項至
    第5項所示。
　㈡被告阮氏美麗部分：
　　⒈按外國人在中華民國取得或設定土地權利，以依條約或其
      本國法律，中華民國人民得在該國享受同樣權利者為限，
      土地法第18條定有明文。再內政部地政司所公告之外國人
      在我國取得或設定土地權利互惠國家一覽表（見本院卷二
      第491頁至第497頁），越南屬非平等互惠之國家，即越南
      人不得在我國取得或設定土地權利，故與我國無平等互惠
      關係之越南籍繼承人既不得取得遺產中之土地權利，亦不
      得申辦土地權利繼承登記。惟繼承係因被繼承人死亡而開
      始，繼承人自繼承開始時，即承受被繼承人財產上之一切
      權利義務。則被告阮氏美麗因被繼承人死亡而取得之繼承
      權，得否因應繼財產中有土地，即悉被剝奪，已非無疑（
      最高法院97年度台上字第2051號民事判決參照）。
　　⒉查被告阮氏美麗為越南國人，不具有中華民國國籍一情，
      此有內政部移民署110年10月28日移署資字第1110120533
      號函在卷可稽（見本院卷二第489頁），是依上開說明，
      被告阮氏美麗不得在我國取得或設定土地權利，而不得申
      辦系爭土地之繼承登記。惟按繼承之本旨，被告阮氏美麗
      因繼承關係所得之部分，尚受我國法律之保護，是其雖無
      法以原物分配方式按其應繼分之比例取得系爭土地之應有
      部分，仍得以金錢補償或變價分割方式實現其對該不動產
      之繼承權，併此敘明。　
二、按各共有人，除法令另有規定外，得隨時請求分割共有物。 但因物之使用目的不能分割或契約訂有不分割之期限者，不 在此限。共有物之分割方法，不能協議決定者，法院得依任何共有人之聲請，命為以原物分配於各共有人；原物分配 顯有困難者，得變賣共有物，以價金分配於各共有人。民法第823 條第1 項、第824 條第2 項第1 款前段、第2 款前段分別定有明文。查原告主張系爭土地為兩造共有，應有部分如附表所示等情，業據其提出土地登記第一類謄本為證（見本院卷二第339頁至第349頁、第581頁至第591頁）。又原告主張系爭土地並無因物之使用目的不能分割之情形，兩造間亦未訂有不分割之契約，復不能達成分割協議等語，為到庭之被告所不爭執，亦堪信為真正。則原告請求為裁判分割，符合前開法律規定，應予准許。 
三、按共有因共有物分割之方法不能協議決定，而提起分割共有
    物之訴，應由法院依民法第824條命為適當之分配；另定共
    有物分割之方法，固可由法院自由裁量，但亦須以其方法適
    當者為限。再共有物之分割方法，法院應斟酌當事人之聲明
    、共有物之性質、經濟效用及全體共有人利益等為公平決定
    。是以法院就共有物之分割方法本有自由裁量之權限，惟應
    斟酌當事人之聲明，各共有人之利害關係，及共有物之性質
    、價格、利用價值、使用現況及分割後之經濟效益等諸般情
    事，而為適當之分配，且以維持全體共有人之公平為其判斷
    基準。
四、查系爭土地為空地，其上無地上物乙節，業據原告、被告廖新熙陳述在卷（見本院卷二第50頁、第573頁），並有現場照片、Google網路資料、地籍圖資網路便民服務系統網頁列印資料在卷可參（見本院卷二第351頁至第369頁、第621頁至第625頁）。參以系爭土地經輾轉繼承，到場之被告廖振通、熊福源、熊淑琴、危林阿美、李錦鑾、李文賢、李明霞、李美華、王瑞月、王麗容、王金星、廖麗梅、任素美、黃宣玹、黃茗琪、林孝榮等人均陳稱：不知道系爭土地在哪裡，因本件訴訟才知道有繼承系爭土地等語（見本院卷二第50頁），其餘到場被告亦未主張有使用系爭土地之情事，堪認系爭土地現亦無共有人主張占有使用特定部分。又系爭土地面積僅165.12平方公尺，然共有人多達四百餘人，除原告持有之應有部分達216分之180外，其餘共有人應有部分均不多，換算土地面積約在2平方公尺至10平方公尺之間，且附表編號1至4部分均係由多人公同共有，附表編號1、2部分甚至多達上百人，原物分割顯有困難。而系爭土地若以變賣方式作為分割方法，不僅變賣後能由新買主為系爭土地之整體使用，且減少原共有狀態之複雜關係，將使土地處於最有效使用狀態，復由買家競相出價，願以公開價格競價競買得系爭土地，當使每位共有人共同獲利，共有人如欲買回自行使用，亦有承買之機會，就系爭土地之利用及經濟效用而言，自較符合公平經濟之原則。是系爭土地之分割方式，應以變價分割並將變價所得依各共有人之所有權應有部分比例分配，乃較為適當，且為到庭之共有人所多數同意。
肆、綜上所述，系爭土地依其使用目的並非不能分割，共有人間
    亦無不能分割之約定，然迄今未能協議分割。本院審酌系爭
    土地之利用價值、使用現況、共有人之意願、分割後之經濟
    效用，並兼顧全體共有人之利益均衡等情事，認系爭土地以
    原物分配顯有困難，如將系爭土地予以變價分割，不僅符合
    多數共有人之利益，亦能使系爭土地發揮較高之經濟上利用
    價值，並符合分割共有物應徹底消滅共有關係及公平合理之
    旨，故系爭土地以採變價分割，由共有人依附表所示比例分
    配價金之方式，應屬妥適，爰判決如主文第6 項所示。
伍、本件事證已臻明確，兩造其餘攻擊防禦方法及舉證，經審酌
    後，認對本件判決結果不生影響，爰均不予逐一論述，附此
    敘明。
陸、分割共有物乃具非訟事件之性質，本院斟酌何種分割方法較
    能增進共有物之經濟效益，並兼顧兩造之利益，以決定適當
    之分割方法，不因何造起訴而有不同。故關於訴訟費用負擔
    ，以共有人全體各按其就系爭土地應有部分比例負擔，方屬
    事理之平，爰依民事訴訟法第80條之1、第85條第2項規定，
    命本件訴訟費用之負擔如主文第7項所示。
中　　華　　民　　國　　111 　年　　11　　月　　17　　日
                  臺灣臺中地方法院豐原簡易庭
                                  法　官　段奇琬
上為正本係照原本作成。　　　　　　　　　　　　　　　　　
如對本判決上訴，須於判決送達後二十日內向本院提出上訴狀，同時表明上訴理由；如已於本判決宣示後送達前提起上訴者，應於判決送達後十日內補具上訴理由（均須按他造當事人之人數附繕本）。　　　　　　　　　　　
中　　華　　民　　國　　111 　年　　11　　月　　17　　日
                                  書記官  王政偉

附表：共有人應有部分及訴訟費用負擔之比例（公同共有者，
        訴訟費用連帶負擔）
編號 共有人 （依民國111年11月7日土地登記謄本所示）  應有部分 現共有人 備   註  1 林慶遍 3/216 陳國平、陳清雅、陳天一、陳天益、陳清慧、楊廖秀玉、廖振通、鍾廖秀鳳、林耀裕、林昆儀、林育樘、廖振輝、熊碧宜、熊賢昌、熊碧珠、熊秀梅、熊燈輝、熊福源、彭麗玲、熊佳慧、熊秋煌、熊淑華、熊淑琴、林素靖、熊珍慧、熊建發、熊科凱、張淑琴、張振輝、林美美、林岳輝、宋瑞惠、宋洸銘、蕭英雄、蕭惠文、林隆昌、陳淑華、陳淑媛、陳少萍、林隆興、余素蘭、林清弦、林珮怡、林秀英、林鍾阿純、林淑玲、林淑春、林淑桃、危林阿美、林隆輝、李林却、林矖鋗、林俊緯、林云祺、林阿桂、林隆華、林阿香、林阿粉、林岡、林琪茂、林柏寬、邱惠鈴、邱一峯、邱阿絹、邱淑媛、林隆文、林隆保、林隆弘、林伶娜、林隆盛、林昌樺、林苡綸、林昌毅、林悧悧、林隆慶、林宮德、楊清美、楊育錡、楊育儒、楊育權、楊朝勝、楊朝平、鄭群騰、鄭雯文、鄭勝二、鄭瑞雲、江林綉鳳、林劉妲、林隆進、林𡶙霆、江文麟、林義清、林伶玉、林隆琦、林伶端、林伶芬、林美麗、林伶淑、林伶秋、林楊瑞梅、林隆杰、林伶楨、林隆照、林益充、林益茂、林雪花、林素幸、張集哲、賴淑君、賴淑琦、賴淑德、賴淑津、賴淑淨、黃燕、張富閔、林淑玲、張琬郁、張元豪、楊鈺瑧、張育欣、張宇姈、張徐玉枝、張富惠、張智惠、張集翔、林彩慧、張靖宜、張集州、張集原、林潘秀菊、林忠正、林婉庭、林文昌、林志強、林千龍、王玉枝、王玉香、王丹佑、王東源、王承遠、王龍騰、王玉靜、王玉華、林學信、林黃素椿、林宜靜、林宣慧、林千賀、林俊雄、林學賢、魏賢治、魏賢祥、林玉美、魏銘峰、魏翠蓉、魏銘威、魏富美、魏賢信、魏珠美、魏珍美、林貴雲、魏志帆、魏筱帆、魏賢明、魏秀美、魏賢榮、魏珠美、魏賢裕、俞林雪美、林雪娥、賴美玉、林敬閔、洪炎輝、林妙華、洪定君、魏幼美、魏賢仁、魏如美、魏賢卿、洪羽蕾、魏國勛、魏國宗、魏欣儀、魏婉菁、李林雪鳳、洪俊豪、楊壬安、楊炳照（公同共有）。 原共有人林慶遍於起訴前死亡，其繼承人為左列陳國平等人。 2 林慶連 3/216 林金玉、林義郎、林麗卿、林阿發、陳王阿嫌、陳王阿碧、王月煌、王啟源、王玉、王姵怡、魏林繪、鄭文彬、鄭仙杏、鄭昇華、鄭姿瑀、林武久、林蔡春梅、林建邦、林娟朱、林晋功、宋佳霖、宋孝中、宋靜宜、宋靜婷、林隆煜、林香、林金足、林張淑津、林張淑蓮、黃麗雯、黃偉成、黃偉銘、張淑女、張淑媚、黃美玉、劉重迪、劉重林、劉重協、陳錫雄、陳旻傑、陳文政、陳美娟、陳立明、陳立宗、劉愃坱、劉素娥、李淑芬、李俊億、李文政、徐李阿却、李錦鑾、李文賢、姚張香、楊張惠玉、張志成、張志文、張志明、張春草、張森林、張森泉、李張惠珠、張春美、張止、李佳迪、李佳龍、李佳虹、李文貴、李月雲、李枝、劉育書、劉智倫、劉佳鑫、李明霞、李月員、雲美惠、雲美鈴、李美華、李美玉、李美琴、李為霖、李其諺、張李玉圓、張李免、陳李玉英、王瑞月、王麗容、王金星、王麗娥、陳明麗、陳長安、陳明蓮、陳采億、陳峰明、王秀英、廖庭毅、廖俊淵、廖麗梅、廖婉媜、廖彥翔、廖英嬌、廖文義、廖順平、林淑玲、林寰宣、林雨蓁、林資慧、林照梓、林陳淑足、林穗君、林庚立、林康司、廖素霞、林宜慧、林佳樺、賴貞諭、黃哲祥、黃詩雯、黃川容、黃淑美、林戴阿雪、林隆森、林久芳、林隆成、劉川臺、劉川中、劉健康、張富田、張秀瓊、張育瑋、張妙瓊、張鈺涓、張台瓊、張雍彬、林忠雄、林明德、林靜宜、林坤達、林上傑、林建仁、林益文、李汪秋月、王來滿、雲信翔、雲維貞、雲怡真、劉品瞳、劉品妤、NGUYEN THI MY LE（中文名：阮氏美麗）、財政部國有財產署中區分署即林宏謀之遺產管理人（公同共有）。 原共有人林慶連於起訴前死亡，其繼承人為左列林金玉等人。 3 林煥 4/216 黃朝棟、何黃燕海、何宏文、何春怡、江黃秀治、黃朝癸、黃秀連、林淑惠、林妮品、林韋廷、林美秀、林孝榮、林淑琴、林素玲、林森茂、林建志、林振聲、林碧連、林簡永雪、簡曜鴻、簡耀銘、邱簡瓊珠、陳秀卿、陳姸圩、陳妍文、陳奇諒、陳翰陞、陳品諺、陳季如（公同共有）。 原共有人林煥於起訴前死亡，其繼承人為左列黃朝棟等人。 4 林再其 4/216 一、黃朝棟、何黃燕海、何宏文、何春怡、江黃秀治、黃朝癸、黃秀連、林淑惠、林妮品、林韋廷、林美秀、林孝榮、林淑琴、林素玲、林森茂、林建志、林振聲、林碧連、林簡永雪、簡曜鴻、簡耀銘、邱簡瓊珠、陳秀卿、陳姸圩、陳妍文、陳奇諒、陳翰陞、陳品諺、陳季如。 二、林燕徽、黃淑琴、張皓翔、張舒茵、張盈彬、黃玲雪、黃彬豪、黃玲穗、黃筠捷、黃玲芬、王文敬、王仁山、王金蓉、賴茗芬、賴志忠、賴茗芳、黃琨宏、黃玫芳、黃聰賢、黃鎮、黃玉茹、游黃貴美、任素美、黃祥駿、黃宣玹、黃茗琪、邱振輝、邱美美、邱雨鍾、邱晶晶、邱瑛瑛、邱雨寬、林春蕙、林芳蕙、林以禮、林芬蕙、林以義。 （公同共有） 原共有人林再其於起訴前死亡，其繼承人為左列黃朝棟等人（同時為林煥之繼承人）、林燕徽等人。  5 林祚賢 3/864 林隆蟠、林綠桑、林隆尹 原共有人林祚賢於起訴前死亡，其繼承人為左列林隆蟠等人。 6 林益燦 3/864 同登記共有人  7 林以義 4/216 同登記共有人  8 人乘寺大雅精舍 180/216 同登記共有人  9 李添貴 12/216 同登記共有人  10 林冠廷 3/864 同登記共有人  11 林昌宏 3/864 同登記共有人  12 林益民 15/3024 同登記共有人  13 林王彩屏 3/15120 同登記共有人  14 林昆俊 3/15120 同登記共有人  15 林育聖 3/15120 同登記共有人  16 林東慶 3/15120 同登記共有人  17 林倩如 3/15120 同登記共有人  18 林益健 3/432 同登記共有人  19 廖新熙 3/12096 同登記共有人 原共有人林子涵於訴訟係屬中死亡，其繼承人為左列廖新熙等4人，業於111年6月6日辦理繼承登記。 20 廖士興 3/12096 同登記共有人  21 廖家鴻 3/12096 同登記共有人  22 廖欣怡 3/12096 同登記共有人